
# Reunião Diária 005
        Data: 31 de Março de 2020
        Horário: das 20hrs às 21hrs20min


# Memória Técnica
## Pauta
* Informes
* Finalizar Modelagem do BD
* Finalizar Protótipo;
* Roadmap do Produto;
* Organizar as Issues no Git;
* Colocar Documento na Wiki
* Atribuir Responsabilidades
* ToDo List

# Informes
### Apresentação dos Novos Membros:
* Hugo Sobral
* Lucas Soares

Sejam bem-vindos!

## Visão Geral sobre o App
* Ésio explicou sobre o software, para maior familiaridade dos novos membros.
* Backlog de Produto reforça essa explicação também, acessem:

        https://docs.google.com/spreadsheets/d/1oJyKQt-13jMv9xE_GYGcxV7NggqvqfG4sVNrbp1dxXs/edit#gid=0 

* Protótipo também confere uma ideia bem concreta do produto, acessem:

        https://www.figma.com/file/1Ay2gV7gBiG526AtpqxU45/Untitled?node-id=59%3A2  
* Desenvolvimento começará amanhã, seguindo o Roadmap.
* Backend em NodeJS e MongoDB.
* Frontend em React Native.
* Monólito

## Finalizar Modelagem do BD
* Banco de dados de acordo com a especificação, segundo o Pedro, o Wellison e o Ivan.

## Finalizar Protótipo
* Leonardo Gomes mencionou que está compatível com o Backlog do Produto.
* Adição de duas telas pelo Pedro, na Feature 02.
* Telas também foram adicionadas nas Features 03, 04, 05.
* Maurício: Qual a função do "gatinho" nas telas acrescentadas na Feature 02?
* Explicaram que é para clicar e ajustar, dado que a localização não fica exatamente no ponto certo. A preocupação do Maurício é com segurança nesse ponto.
* Em tempo de reunião, tudo foi esclarecido pelo Gabriel Davi nessa questão do mapa.

## Roadmap do Produto
* Disponível na raiz do Drive:

        https://docs.google.com/spreadsheets/d/1oJyKQt-13jMv9xE_GYGcxV7NggqvqfG4sVNrbp1dxXs/edit#gid=0 

* Sprint 1: 12 dias, para cumprimento das US MUST
* Demais: 7 dias

#### Questionamento que surgiu neste tópico:
* Alguém trabalha com infra?
* Eduardo R. e Wellison comentaram que podem dar uma força.
* Pedro disse que conhece um aluno na FGA que poderia ajudar.
* Ótimo!
* Organizar as Issues no Git
* Dâmaso comentou que está tudo organizado, conforme especificado no Backlog e no Roadmap. 
* Leonardo, Matheus e Eduardo também atuaram nessa organização.
* Excelente trabalho! 

#### Para conhecimento de todos...
* **Rabo de Gato** é o nome dessa primeira release...

## Colocar Documentos na Wiki
* Status: em andamento.
* Mas, já está tudo organizado para ser feito.

## Atribuir Responsabilidades
* Ninguém colocou...
* Mas, em tempo de reunião, essa divisão foi estabelecida, conforme consta no quadro a seguir:

|                     | Times | Sprint 1 - 01/04 a 12/04 (12 dias)       | Descrição                              | Composição       | Pessoas                       | Sprint 2 - 13/04 a 19/04 | Descrição                                | Sprint 3 - 20/04 a 26/04 |
|---------------------|-------|------------------------------------------|----------------------------------------|------------------|-------------------------------|--------------------------|------------------------------------------|--------------------------|
| Duplas: 6           | 1     | US03, US05, US06, US08, US11, US09, US12 | Cadastro e login de usuário. 3 pessoas | 1 front e 2 back | Matheus, Bernardo e Jobert    | US17, US29, US35, US26   | Fluxo de confirmar e cancelar ajuda      |                          |
| Trio: 1             | 2     | US30, US12                               | Geolocalização. 2 Pessoas              | 1 front e 1 back | Lucas e Gabriel               | US07, US04, US02, US01   | Logar e cadastrar pelo google e facebook |                          |
| 4 sprints no minimo | 3     | US13, US14, US28                         | Categorias. 2 Pessoas                  | 1 front e 1 back | Ésio e Dâmaso                 | US21, US25, US32         | Notificação                              |                          |
| Must: 22            | 4     | US27, US22, US24                         | Listas de ajuda. 3 Pessoas             | 2 front e 1 back | Pedro feo, Leo, Hugo, Eduardo |                          |                                          |                          |
|                     | 5     | US16, US18,                              | Criar e deletar Ajuda. 2 Pedidos       | 1 front e 2 back | Ivan, Welison, Esio           |                          |                                          |                          |
|                     | 6     | Documentação                             | Colocar documentos na Wiki             | 1                | Eduardo Ribeiro               |                          |                                          |                          |


**OBS: Caso prefiram, por gentileza, consultar:** 

        https://docs.google.com/spreadsheets/d/1oJyKQt-13jMv9xE_GYGcxV7NggqvqfG4sVNrbp1dxXs/edit#gid=0 

## ToDo List
* Desenvolvimento e Documentação com base nas issues e no roadmap...



